臺灣臺中地方法院刑事判決　　　　　　　　　　　　　九十年度易字第三五七○號
　　公　訴　人　臺灣臺中地方法院檢察署檢察官
　　被　　　告　己○○
右列被告因竊盜案件，經檢察官提起公訴（九十年度偵字第一七一三四、一九二六五
號）及移送併辦（九十一年度偵字第四三六七、六○六七號），本院判決如左：
    主  文
己○○連續攜帶兇器竊盜，處有期徒刑捌月；扣案之機車鑰匙貳支，均沒收。
    事  實
一、己○○因缺錢支付帳單且無機車代步，遂基於意圖為自己不法所有之概括犯意，
    而連續為下列竊盜行為：（一）於民國九十年七月九日十六時許，在臺中縣豐原
    市○○街六五號前，以自備之機車鑰匙一支，竊取庚○○所有之車牌號碼ＪＸＺ
    ─○三七號機車一部，得手後留供己用，嗣於九十年九月十五日十三時十分許，
    騎乘該機車行經臺中縣大甲鎮○○路五十二號前為警查獲，並扣得己○○所有揭
    竊盜使用之機車鑰匙一支。（二）於九十年十月三日二時三十分許，在臺中縣豐
    原市○○里○○路五六六巷三七弄五號，攜帶其所有客觀上足以傷害人之生命、
    身體、安全，並可作為兇器使用之修指甲刀（金屬材質，長約八公分，邊緣經己○○磨成鑰匙之鋸齒狀）一支（未據扣案）竊取甲○○所有之車牌號碼ＪＱＤ─
    二一○號機車一部。（三）又於九十年十月十五日凌晨三時許，在臺中縣圓環北
    路二段一三七號「網路駭克網路咖啡店」，徒手竊取乙○○所有之皮包一只（內
    有行動電話二支、現金新臺幣（下同）五千四百元、駕照、身分證各一張、信用
    卡二張及金融卡三張等物），得手後將現金留用，其餘證件及物品則丟棄。（四
    ）於九十年十月十八日凌晨一時三十分許，在臺中縣圓環北路二段一三七號「網
    路駭克網路咖啡店」，徒手竊取戊○○所有之皮包一只（內有現金二千二百元、
    身份證、駕照、行照、信用卡各一張、金融卡二張等物），得手後將現金留用，
    其餘證件及物品則丟棄。嗣於九十年十月二十一日四時四十五分許，己○○騎乘
    車牌號碼ＪＱＤ─二一○號機車行經臺中縣豐原市○○街六九號前，為警查獲，
    並於機車置物箱起出乙○○所有之信用卡一張（業已發還被害人）。（五）於九
    十一年二月二十三日下午十六時許，在臺中縣豐原市○○路上，以自備之機車鑰
    匙一支，竊取丙○○所有之車牌號碼ＩＫＵ－八○○號機車一部，得手後留供己
    用，嗣於九十一年三月一日上午五時四十分為警查獲，並扣得己○○所有供上揭
    竊盜使用之機車鑰匙一支。（六）於九十一年三月十二日十五時許，在臺中縣豐
    原市○○路豐原國中旁先竊取丁○○所有置於櫃檯上之鑰匙一串（共五支）後，
    再持竊得之鑰匙，竊取丁○○所有之車牌號碼ＳＱＦ－二二三號機車一部（車主
    為張源鴻），得手後留供己用，嗣於九十一年三月二十五日十二時許，騎乘該機
    車行經臺中縣大甲鎮○○里○○路一三九號前為警查獲。
二、案經內政部警政署鐵路警察局第二警務段、臺中縣警察局豐原分局、臺中縣警察
    局大甲分局報請臺灣臺中地方法院檢察署檢察官偵查起訴及同署檢察官移送併辦
    。
    理  由
一、右揭犯罪事實（一）至（五），業據被告己○○於本院審理時坦承不諱，核與被
    害人庚○○、甲○○、乙○○、戊○○、丙○○、丁○○於警訊時指述之情節相
    符，復有車籍作業系統-查詢認可資料三份、車輛失竊、車牌失竊資料個別查詢
    報表-查詢車輛認可資料三紙、贓物認領保管單六紙在卷可稽，並有被告所有供
    竊盜用之鑰匙二支扣案足資佐證，足見被告此部分之自白與事實相符，堪以採信
    ；另犯罪事實（六），訊據被告固不否認有騎乘丁○○所有之車牌號碼ＳＱＦ－
    二二三號機車而於九十一年三月二十五日十二時許，在臺中縣大甲鎮○○里○○
    路一三九號前為警查獲之事實，惟矢口否認有竊盜該機車之犯行，辯稱：該機車
    係伊於九十年三月十二日向丁○○借用云云，惟查，證人即被害人丁○○於警訊
    中及本院審理時均證稱：並不認識被告，並無把機車借給被告，也無其他店員將
    該機車借予被告等語（見本院九十一年七月十二日審理筆錄），參以被告自承當
    時伊向丁○○約定借車二、三小時，然被告竟騎用該車長達十餘天直至為警查獲
    前均未歸還之事實，顯與一般借用之常情有違，而被告於本院調查時亦自承：並
    無任何證據可證明丁○○借伊該機車，足見被告辯稱該車係向丁○○借用云云，
    純屬事後畏罪卸責之詞，要無足採。又被告所持以行竊之指甲刀一支，屬金屬材
    質（長約八公分），質地堅硬，持以抵拒，當對第三人之之生命身體產生危害，
    而具有危險性，自屬兇器無誤；本件事證明確，被告犯行堪以認定。
二、核被告己○○前揭犯罪事實（一）、（三）、（四）、（五）、（六）所為，係
    犯刑法第三百二十條第一項之普通竊盜罪、前揭犯罪事實（二）所為，係犯同法
    第三百二十一條第一項第三款之攜帶兇器竊盜罪。按連續犯須基於概括犯意，連
    續數行為而犯同一罪名，所謂同一罪名，指構成犯罪相同之罪名而言，而刑法第
    三百二十一條第一項各款之加重竊盜罪，係屬刑法第三百二十條第一項普通竊盜
    罪之加重條件，二罪之罪質相同，自得成立連續犯。（司法院大法官會議釋字第
    一五二號解釋、最高法院六十七年六月二十日六十七年度第六次暨第七次刑事庭
    庭推總會議決議 (一)參照），另被告於本院調查時自承：伊連續偷竊係因無交
    通工具代步且需要錢付帳單等語（見本院九十一年六月二十四日訊問筆錄），是
    被告前揭先後多次竊盜行為，時間緊接，犯罪構成要件相同，顯係基於概括犯意
    而反覆為之，為連續犯，應依刑法第五十六條之規定，從一重論以刑法第三百二
    十一條第一項第三款之攜帶兇器竊盜罪，並依法加重其刑。爰審酌被告素行不佳
    ，連續為六次竊盜行為，犯罪所生危害非輕，惟念其年紀尚輕，犯後尚能坦承犯
    行，態度良好，及其犯罪之動機、目的、手段等一切情狀，量處如主文所示之刑
    ，以資懲儆。
三、末查，扣案之機車鑰匙二支（即前揭犯罪事實（一）、（五）之機車鑰匙），係
    被告己○○所有且供本件竊盜所用之物，業據被告供明在卷，爰依刑法第三十八
    條第一項第二款規定，宣告沒收之。至被告竊盜用之前揭犯罪事實（二）之指甲
    刀一支，雖被告自承為其所有，惟未據扣案且被告供承業已丟棄，並無積極證據
    證明現尚存在或為違禁物，為免執行困難，爰不予宣告沒收，附此敘明。
四、又按檢察官就犯罪事實一部起訴者，其效力及於全部，刑事訴訟法第二百六十七
    條定有明文；經查本件公訴人提起公訴之部分（九十年度偵字第一七一三四、一
    九二六五號），與移送併辦之部分（九十一年度偵字第四三六七、六○六七號）
    兩罪間有連續犯之關係，已如前述，屬裁判上一罪，本院自應就移送併辦之部分
    併予審理，附此敘明。
據上論斷，應依刑事訴訟法第二百九十九條第一項前段，刑法第五十六條、第三百二
十一條第一項第三款、第三十八條第一項第二款，判決如主文。
中      華      民      國    九十一    年      七      月      二十六  日
                     臺灣臺中地方法院刑事第六庭
                                審判長法  官  梁  堯  銘
                                      法  官  許  旭  聖
                                      法  官  吳  堯  讚
右正本證明與原本無異。
如不服本判決，應於判決送達後十日內向本院提出上訴狀，上訴於臺灣高等法院臺中
分院( 須附繕本 )。
                                      書記官
中      華      民      國    九十一    年      七      月      二十六  日
附錄論罪科刑法條刑法第三百二十一條第一項犯竊盜罪而有左列情形之一者，處六月
以上五年以下有期徒刑：
    一  於夜間侵入住宅或有人居住之建築物、船艦，或隱匿其內而犯之者。
    二  毀越門扇、牆垣或其他安全設備而犯之者。
    三  攜帶兇器而犯之者。
    四  結夥三人以上而犯之者。
    五  乘火災、水災或其他災害之際而犯之者。
    六  在車站、埠頭而犯之者。
